【裁判字號】    90,毒抗,107
【裁判日期】    900330
【裁判案由】    觀察、勒戒
【裁判全文】
臺灣高等法院臺南分院刑事裁定              九十年度毒抗字第一七號      Ａ
      抗  告  人
      即  被  告  甲  ○  ○
右抗告人因觀察、勒戒案件，不服臺灣臺南地方法院中華民國九十年二月二十七日裁
定（九十年度毒聲字第四六七號），提起抗告，本院裁定如左：
      主      文
抗告駁回。
    理  由
一、本件抗告意指略以：抗告人甲○○自從八十八年間因施用安非他命經送觀察、勒
    戒後，即未再繼續施用，本次經警取尿送驗，不知為何仍呈安非他命陽性反應，
    請求本院將扣案尿液送其他機關複驗，或重新採取抗告人尿液送驗，以期發現真
    實云云。
二、原裁定以：抗告人曾於民國（下同）八十八年間，因施用第二級毒品安非他命，
    經裁定觀察、勒戒後，認無繼續施用傾向，於八十八年九月十六日經不起訴處分
    確定，復於八十九年十一月九日或前三日止，在某不詳地點施用第二級毒品安非
    他命，為警於八十九年十一月九日下午一時十五分許查獲，被告雖否認犯行，惟
    查被告尿液經送檢驗後呈安非他命陽性反應，有長榮管理學院出具之尿液檢驗報
    告書一紙附卷可稽，爰依毒品危害防制條例第二十條第一項及觀察勒戒處分執行
    條例第三條第一項規定，裁定將被告送勒戒處所觀察、勒戒。
三、抗告人抗告意旨雖以不知為何原因致其尿液檢驗呈安非他命陽性反應云云，惟查
    ，本件案發當時經警採集抗告人尿液送長榮管理學院以酵素免疫分析法初步篩檢
    及以氣相層析質譜儀再次確認，均呈安非他命陽性反應，有該院毒物研究中心所
    送陽性報告附卷可稽（詳警卷第三頁），而據行政院衛生署八十八年二月二十日
    衛署藥檢字第八八○一三七一三號公告修訂之「濫用藥物尿液檢驗機構認可基準
    」所載，初步檢驗結果為陽性或有疑義之尿液檢體，應再以氣相層析質譜儀分析
    法進行確認檢驗，本案既已如右揭所載進行確認程序，是抗告人聲請將扣案尿液
    送其他機關複驗，顯無必要。次查抗告人於警訊中辯稱渠於複驗前有喝一瓶國安
    的感冒藥水，然渠並未提出任何事證，以證明渠確有服用該感冒成藥之事實，亦
    未提出其所服用之成藥，確係有安非他命之證明，是抗告人之抗辯，即屬無據。
    況「安非他命」經行政院衛生署於七十九年十月九日」以七九、十、九衛署藥字
    第九○四一四二號公告列入麻醉藥品管理條例第二條第四款所定「化學合成類麻
    醉藥品」管理，並禁止於醫療上使用及非法販賣、持有、施打、吸用。縱抗告人
    所辯其確有服用成藥之事實，然該成藥既經衛生署核准製造出售，應有標示其成
    分，而安非他命既不得作為醫療之用，應無安非他命之成分，亦足證抗告人於警
    訊所辯，顯係事後卸責之詞。再查抗告人聲請重新採尿送驗云云，惟按安非他命
    經投與人體後，約有百分之七十於二十四小時內自尿中排出，約百分之九十於九
    十六小時內自尿中排出，其吸食時間距採集時間最常不會超過四日，此據行政院
    衛生署藥物食品檢驗局曾以八十一年二月八日以（八一）」藥檢壹字第一一五六
    號函敘明白。是抗告人於八十九年十一月九日採尿送驗，迄今已逾四個半月以上
    ，揆諸前述，如抗告人未再施用安非他命，自無法檢出，惟此亦不能證明抗告人
    於前開採尿檢驗時未施用第二級毒品，是以無再行採尿送驗之必要。
四、綜上所述，原審法院依毒品危害防制條例第二十條第一項及觀察勒戒處分執行條
    例第三條第一項規定，裁定將抗告人送勒戒處所觀察、勒戒，本院經核應無不合
    。是本件抗告人任意指摘原裁定不當，為無理由，應予駁回。
五、據上論斷，應依刑事訴訟法第四百十二條，裁定如主文。
中    華    民    國      九十      年        三        月      三十    日
                                  臺灣高等法院臺南分院刑事第四庭
                                      審判長法官  陳    義    仲
                                            法官  蔡    崇    義
                                            法官  宋    明    蒼
右正本證明與原本無異。
不得再抗告。
                                      法院書記官  余    素    美
中    華    民    國      九十      年        四        月      二      日


司法院資訊處製作；財團法人民間司法改革基金會備份。
